臺灣高雄地方法院刑事判決　　　　　　　99年度易字第1530號
公　訴　人　臺灣高雄地方法院檢察署檢察官
被　　　告　陳進德
　　　　　　陳進福
上列被告等因恐嚇等案件，經檢察官提起公訴（99年度偵字第16
150 號），本院判決如下：
    主  文
陳進德共同犯恐嚇取財未遂罪，累犯，處有期徒刑柒月，扣案之
高爾夫球桿壹支沒收；又共同犯傷害罪，累犯，處有期徒刑肆月
，扣案同前之高爾夫球桿壹支沒收；又共同犯強制罪，累犯，處
有期徒刑月。應執行有期徒刑壹年，扣案之高爾夫球桿壹支沒
收。
陳進福共同犯恐嚇取財未遂罪，累犯，處有期徒刑柒月，扣案之
高爾夫球桿壹支沒收；又共同犯傷害罪，累犯，處有期徒刑肆月
，扣案同前之高爾夫球桿壹支沒收；又共同犯強制罪，累犯，處
有期徒刑月。應執行有期徒刑壹年，扣案之高爾夫球桿壹支沒
收。
    事  實
一、陳進德、陳進福係雙胞胎兄弟，陳進德前因(1)違反麻醉藥品
    安非他命、肅清煙毒條例等案件，經臺灣高等法院高雄分院
    （下稱高雄高分院）以82年度上訴字第2345號判決判處有期
    徒刑5年1月、3年1月及7 月，由最高法院以83年度台上字第
    3011號判決駁回上訴確定；又因(2)妨害自由、竊盜、違反槍
    砲彈藥刀械管制條例等罪，經本院以82年度訴字第4608號判
    決分別判處有期徒刑1 年2 月、10月、6 月，並定其應執行
    刑為2 年4 月確定；再因(3)違反麻醉藥品管理條例案件，經
    本院以83年度易字第6761號判決判處有期徒刑8 月確定；復
    因(4)違反肅清煙毒條例案件，經本院以83年度訴字第3599號
    判決判處有期徒刑3 年3 月確定，上開(1)(2)(3)案件經定其執
    行刑為10年確定，並與前揭(4)案件接續執行，於民國89年11
    月28日縮短刑期假釋出監；嗣於假釋期間另犯竊盜案件，經
    本院以91年度易字第1296號判決判處有期徒刑1 年6 月確定
    ，與其經撤銷假釋後所應執行之殘刑7 年又9 日接續執行，
    後經依法減刑，甫於97年4 月4 日縮刑期滿執行完畢。陳進
    福前因(1)贓物案件，經本院以80年訴字第240 號判處有期徒
    刑9 月，緩刑3 年確定（緩刑部分嗣經撤銷），又因(2)違反
    麻醉藥品管理條例等案件，經高雄高分院以82年度上訴字第
    2570號判決分別判處有期徒刑5 年2 月、7 月，並定應執行
    刑為5 年6 月，由最高法院以82台上字第6060號判決駁回上
    訴確定，上開(1)(2)案件接續執行，於84年12月22日縮短刑期
    假釋出監；嗣於假釋期間內另因(3)違反麻醉藥品管理條例案
    件，經本院以85年訴字第2660號判決判處有期徒刑8 月確定
    ；又因(4)違反麻醉藥品管理條例案件，經高雄高分院以86年
    度上易字第2621號判決判處有期徒刑7 月確定；再因(5)贓物
    案件，經本院以86年度易字第16號判決判處有期徒刑6 月，
    由高雄高分院以87年度上易字第715 號駁回上訴確定；另因
    (6)偽造文書案件，經本院以87年易字第4211號判決判處有期
    徒刑3 月確定，尚因(7)違反麻醉藥品管理條例、槍砲彈藥刀
    械管制條例等案件，經高雄高分院以88年上訴字第240 號判
    決分別判處有期徒刑5 年6 月、1 年，並定應執行刑6 年，
    由最高法院以89年度台上字第1053號判決駁回上訴確定，上
    揭(3)(4)(5)(6)(7)案件與前經撤銷假釋所應執行之殘刑3 年3 月
    又4 日接續執行，嗣經依法減刑，於92年6 月11日縮短刑期
    假釋出監並付保護管束，於96年10月12日因保護管束期滿未
    經撤銷假釋而視為執行完畢。
二、詎陳進德、陳進福均猶不知悔改，於民國99年5月6日上午11
    時10分許，在高雄市三民區○○○路與德旺街口附近跳蚤市
    場內，見在該處觀看骨董之駱和正於自背袋中取出香煙之際
    ，不慎露出置放於袋中之現金新臺幣（下同）20萬元，竟共
    同意圖為自己不法所有，基於恐嚇取財之犯意聯絡，明知駱
    和正並未踢其等所飼養之小狗，仍推由陳進德手持其所有之
    高爾夫球桿1 支、陳進福拿空酒瓶1 個，一同上前將駱和正
    圍住，無端假藉「你行情很好喔」（臺語）、「你為什麼要
    踢我們的小狗」等理由向駱和正索取賠償，並稱「來，來旁
    邊講」（臺語）等語，擬強拉駱和正至該處人較少之德旺街
    ，以此方式恐嚇駱和正，欲使駱和正將其所有財物交付，惟
    駱和正雖因此心生恐懼，仍不願就範而未得逞。詎料陳進福
    、陳進德即另基於共同傷害人之身體之犯意聯絡，分持上開
    高爾夫球桿及空酒瓶毆打駱和正，駱和正不得已逃離現場，
    但陳進德、陳進福仍不願就此罷手，續推由陳進福騎乘機車
    搭載陳進德，自後趕上並沿路接續追打駱和正，致駱和正受
    有左前臂、右臀部、兩膝部擦傷損傷血腫等傷害。駱和正乃
    一路逃跑至位於高雄市三民區○○○路5 號旁由蘇萬春所開
    設「萬物交流」對面，正欲以其門號0000000000號行動電話
    （下稱系爭手機）報警時，陳進德、陳進福另共同基於妨害
    人行使權利之犯意聯絡，將駱和正手持之系爭手機奪下，以
    此強暴方式阻止駱和正行使其報警之權利。嗣蘇萬春聽聞有
    人呼救出外查看，駱和正趁隙逃至該店內躲藏，陳進德、陳
    進福則於該店外叫囂，經蘇萬春喝斥後始悻悻然離去。嗣陳
    進德、陳進福於同日下午1 時許，將系爭手機持往蘇萬春前
    開商店，託蘇萬春之友人歐佳諺交給警方。駱和正後即報警
    處理，為警循線查知上情，並於99年5 月21日，另持搜索票
    在陳進德位於高雄市○○區○○街64之2 號住處，扣得陳進
    德所有上開供其與陳進福共犯恐嚇取財未遂、傷害罪所用之
    高爾夫球桿1 支。
三、案經駱和正訴由高雄市政府警察局三民第一分局移送臺灣高
    雄地方法院檢察署檢察官偵查起訴。
    理  由
壹、證據能力部分：
一、按被告以外之人於審判外之言詞或書面陳述，除法律有規定
    者外，不得作為證據；被告以外之人於檢察事務官、司法警
    察官或司法警察調查中所為之陳述，與審判中不符時，其先
    前之陳述具有較可信之特別情況，且為證明犯罪事實存否所
    必要者，得為證據，刑事訴訟法第159 條第1 項、第159 條
    之2分別定有明文。本件秘密證人A1 於警詢中所為之陳述，
    為被告以外之人於審判外所為之言詞陳述，又其未經檢察官
    或被告聲請傳喚於審判中到庭陳述，自無所謂先前於警詢中
    所為陳述與審判中所為者不符之問題，揆諸上開說明，該等
    陳述自不得作為證據。
二、又被告以外之人於審判外之陳述，雖不符同法第159條之1至
    第159 條之4 之規定，但經當事人於審判程序同意作為證據
    ，法院審酌該言詞陳述或書面陳述作成時之情況，認為適當
    者，亦得為證據，同法第159 條之5 第1 項定有明文。除上
    開證據外，本判決所引用之其餘傳聞證據，均已依法踐行調
    查證據程序，當事人於審判程序亦同意作為證據，本院審酌
    證據資料作成時之情況，並無違法不當及證明力明顯過低之
    瑕疵，且無依法應排除其證據能力之情形，認以之作為證據
    應屬適當，故有證據能力。
貳、實體部分：
一、訊據被告陳進德固不否認其有於上開時地持前揭高爾夫球桿
    1 支追打告訴人駱和正，並搭乘被告陳進德所騎乘之機車追
    逐告訴人，致告訴人受有上開傷害之傷害犯行，惟矢口否認
    有何恐嚇取財未遂、強制罪之犯行，辯稱：伊等不知道告訴
    人身上有錢，係因告訴人踢伊與被告陳進福所養之小狗，伊
    才會拿高爾夫球桿打告訴人，又因為當時很氣憤，且告訴人
    要找人來，才又搭乘被告陳進福所騎機車追逐告訴人，但沒
    有向告訴人恐嚇取財之意思，且系爭手機亦係告訴人於逃走
    時自己掉的，伊與被告陳進福並未奪走該手機不讓告訴人報
    警云云；訊據被告陳進福則矢口否認有何恐嚇取財未遂、傷
    害及強制罪等犯行，辯稱：係告訴人先向伊等挑釁，伊當時
    在對面與朋友喝酒，被告陳進德向伊表示有人踢伊等所養之
    小狗，伊有用酒瓶丟告訴人，但沒有丟到，伊從頭到尾都沒
    有打告訴人，且伊不知道告訴人身上有錢，系爭手機則係告
    訴人逃走時所掉者，伊後來還主動將該手機拿至「萬物交流
    」託蘇萬春之友人歐佳諺轉交給警方云云。經查：
  (一)恐嚇取財罪未遂部分：
  1.證人即告訴人駱和正於警詢、偵查及本院審理中均始終指訴
    ：99年5月6日當天伊身上有帶20萬元現金，因為伊與朋友要
    看土地需要給定金，而提款機1 次只能領10萬元，伊係分兩
    次領，5月4日當天晚上7、8點領10萬元，超過12點後伊又趕
    快去領了10萬元，剛好20萬元，案發當時伊在十全路那邊看
    骨董，伊煙癮犯了想要抽煙，因為伊的香煙放在包包內，拉
    開包包的拉鍊時，錢不小心讓被告2人看到，被告2人就莫名
    其妙跑過來跟伊說伊很有行情、很囂張，並說伊踢他們的狗
    ，看伊要如何賠償，被告2 人是一起圍到伊身邊來的，被告
    一人拿酒瓶、一人拿高爾夫球桿，伊說伊哪有踢他們的狗，
    且伊根本沒有看到有狗，當時伊在轉角處，旁邊就是德旺街
    ，因為不是週末，所以德旺街那邊沒有很多人，且從中華路
    那邊也根本看不到，被告2 人要強拉伊到那裡，伊很害怕，
    一直掙扎不敢去，結果被告2 人就拿高爾夫球桿跟酒瓶打伊
    ，伊想跑，但因跑不動，所以是用有點快走的方式，伊一直
    走，被告等就騎機車追過來又打伊，伊拿起系爭手機要打
    110 時，被告又把伊手機搶走，伊在往前快走過馬路，被告
    一直追著伊打，伊跑到蘇萬春之店裡就馬上跟蘇萬春說有人
    要搶伊的錢，蘇萬春就馬上圍起來不讓被告進來，被告2 人
    還在外面叫囂等情明確（見警卷第21、24至25頁、偵一卷第
    17至18頁、本院二卷第115 至116 頁），而告訴人於案發當
    日逃至蘇萬春經營之「萬物交流」時，確有向蘇萬春表示係
    2 位被告要向其恐嚇取財但未得逞，且告訴人確有攜帶皮包
    1 只等情，亦據證人蘇萬春到庭具結證述在卷（見本院二卷
    第113 頁背面），而現場監視錄影畫面復顯示告訴人於案發
    當時右肩的確背有包包（見本院一卷第81至84頁），又依告
    訴人所提出之華南商業銀行存摺明細（見偵一卷第23頁），
    亦可證告訴人於99年5 月4 日、同年5 月5 日曾密集提領將
    近20萬元之現金，經核均與告訴人前開指訴之情節相符，此
    外並有高爾夫球桿1 支扣案可佐（見本院一卷第44至45頁）
    ，足徵告訴人上揭所言應非虛構。另本院審酌告訴人與被告
    2 人素昧平生，而前述證言並經其依法具結以擔保信用性，
    且前後一致無明顯相互矛盾之處，被告等若非確有假藉告訴
    人踢其等所飼養之小狗，應負賠償責任之理由，分持高爾夫
    球桿及空酒瓶，欲將告訴人帶往德旺街人煙稀少之處恐嚇取
    財，但因告訴人不從而未得逞之情，告訴人實無甘冒偽證或
    誣告罪嫌風險，無端惡意構陷被告之動機，是可認告訴人所
    指訴之上開情節，應屬信而有徵。
  2.被告2 人雖均辯稱：伊等不知道告訴人身上有錢，係告訴人
    無端踢其等所飼養之小狗，故伊等要求告訴人向小狗道歉，
    並未請求賠償，且絕無恐嚇取財未遂犯意云云。惟證人即告
    訴人已到庭結稱：事發當日伊從頭到尾都沒有看到狗（見本
    院二卷第118頁），而證人蘇萬春亦具結證述：伊在被告2人
    追打告訴人時並未看到有狗，係事後被告拿告訴人之手機至
    店內欲託伊歸還時才有將狗抱來等語（見本院二卷第113 頁
    ），且依現有卷證資料，亦不足以證實告訴人確有無端踢踹
    被告2 人所飼養小狗之情事，則被告辯稱係因其等小狗遭告
    訴人踢踹，方要求告訴人道歉云云，已無足採；又依告訴人
    前開所具結證述之情節，告訴人因抽煙時打開包包而露出袋
    內現金後不久，被告2 人即分持高爾夫球桿及空酒瓶上前將
    告訴人圍住，衡以常情，若被告2 人僅係單純要求告訴人向
    其等之小狗道歉，何以會無端向告訴人表示「你行情很好喔
    」此等與踢踹小狗無關之言語，且如確欲就此商討賠償事宜
    ，亦無不能逕在該跳蚤市場內進行之情事，竟仍分持高爾夫
    球桿及空酒瓶，欲將告訴人拉至人煙稀少之德旺街，足見被
    告應係見告訴人身懷鉅款而心生歹念，方假藉小狗被告訴人
    踢踹之理由，欲向告訴人勒索金錢，且為求掩人耳目並加深
    告訴人之恐懼感，擬將告訴人帶往人較少之德旺街以遂行其
    等目的。是被告等前開所辯，無非事後狡賴之詞，不足採信
    。被告2 人此部分之犯行，事證明確，堪以認定。
  (二)傷害罪部分：
  1.訊據被告陳進德就其於案發當日有持前揭高爾夫球桿1 支毆
    打告訴人，並搭乘被告陳進德所騎乘之機車追打告訴人，致
    告訴人受有上開傷害等情坦承不諱，核與告訴人之前開指訴
    以及證人蘇萬春證述之情節大致相符，並有診斷證明書1 紙
    、監視器錄影畫面15張、扣案之高爾夫球桿1 支在卷可稽（
    見警卷第78頁、本院一卷第81至86、44至45頁），堪認被告
    陳進德之自白係出於任意性且與事實相符，被告陳進德傷害
    犯行明確，應堪認定。
  2.訊據被告陳進福則矢口否認有何傷害犯行，並以前開情詞置
    辯。然查，被告陳進福確有持酒瓶毆打告訴人，並騎乘機車
    搭載被告陳進德共同追逐毆打告訴人等情，業經告訴人指證
    歷歷，並有診斷證明書1 紙、前開監視錄影畫面15張附卷可
    佐，均如前述。而被告陳進福雖仍否認傷害犯行，然觀以其
    於警詢、偵查中先係辯稱：伊沒有持酒瓶毆打告訴人，被告
    陳進德亦沒有持高爾夫球桿毆打告訴人（見警卷第6 頁、偵
    一卷第4 頁），惟嗣於本院準備程序中則一度改稱：伊與被
    告陳進德有打告訴人（見本院一卷第33頁），後又於本院準
    備程序再改稱：伊承認有拿酒瓶丟告訴人，但沒有丟到，伊
    從頭到尾都沒有打到告訴人，也不知道被告陳進德有無打告
    訴人，伊等係過去作勢要打告訴人云云（見本院二卷第58頁
    ），前後供述實有不一，且復與被告陳進德所坦承確有持高
    爾夫球桿毆打告訴人，並搭乘被告陳進福所騎乘之機車追逐
    告訴人等情均屬不符，被告陳進福前開所辯既有相互矛盾之
    瑕疵，即難憑採；況被告陳進福雖復請求本院訊問證人陳建
    昌以證明事發經過確如其所述，然證人陳建昌到庭後則證稱
    ：不確定是否曾於99年5 月6 日接近中午時與被告陳進福在
    案發地點一起喝酒，因該段期間其因病曾到高醫住院等語（
    見本院二卷第149 頁背面），是亦不足以資為對被告陳進福
    有利之認定。從而，被告陳進福所辯顯係卸責之詞，不足採
    取，其確有上開傷害犯行，堪可認定。
  (三)強制罪部分：
    訊以被告2 人均矢口否認有何於告訴人逃跑期間搶下告訴人
    之行動電話，妨害告訴人報警行使權利之行為，辯稱：該行
    動電話係告訴人於逃跑時摔倒自己掉在地上，並非伊等自告
    訴人手中搶下，且伊等撿起該手機後並已主動歸還云云。惟
    查，告訴人就其欲以所持用之系爭手機報警時，遭被告2 人
    將該手機搶走等情，業於本院審理時具結證稱：被告2 人騎
    車撞伊並打伊，伊當時還沒有打電話，因為伊快走過去，被
    告就馬上追過來，伊被他們撞倒之後又爬起來，當時被告2
    人還沒有搶伊手機，系爭手機也沒有掉到地上，是後來伊又
    往前再走時，在蘇萬春前開店外對面，伊拿系爭手機要打
    110 時，被告等騎車追過來伸手從伊手上搶走等語甚詳（見
    本院二卷第115 、116 頁背面至117 頁）；而觀以被告陳進
    德亦已當庭坦認：其與被告陳進德騎機車追趕並衝撞告訴人
    ，係因告訴人要找人來等語（見本院二卷第48頁），此核與
    上開監視錄影畫面所顯示，告訴人於行進間作勢撥打手機之
    際，旋因遭被告等2 人騎車衝撞而未果，告訴人並因此倉皇
    奔跑逃離等情相符（見本院一卷第81頁），亦足徵被告2 人
    確有於告訴人逃跑期間，妨害告訴人以系爭手機向外求援之
    動機甚明；又告訴人曾於當日中午即以其所持另支00000000
    00號行動電話，2 次撥打電話至系爭手機要求被告2 人將該
    手機返還，卻遭被告等拒絕乙節，業據告訴人具結證述在卷
    （見本院二卷第115 頁），復有系爭手機之通聯記錄在卷可
    佐（見本院一卷第92至93頁），而證人歐佳諺於偵查中、證
    人蘇萬春於本院審理中亦均證稱：案發當日下午1時 許，被
    告2 人方至蘇萬春店內欲將系爭手機歸還，蘇萬春即託其友
    人歐佳諺轉交給警察等語（見偵一卷第16至19頁、本院二卷
    第112 頁），是綜上情節可知，被告2 人係於案發後2 小時
    左右才將系爭手機攜至蘇萬春店內歸還，惟設若被告2 人確
    係因告訴人於逃跑中跌倒方拾得該支手機，大可於其等追趕
    告訴人至蘇萬春店外之際，即將該手機交還給告訴人，然其
    等捨此不為，且對於告訴人事後請求返還之要求亦不加理睬
    ，遲至案發後2 小時才將系爭手機託歐佳諺交予警方，顯與
    一般人於當場見聞他人遺落物品之際，應會即刻將該拾得物
    品物歸原主之常理相悖，亦足佐證被告2 人並非拾得系爭手
    機，而係以施以強暴行為之方式，自告訴人手中所搶得者，
    藉以阻止其對外求助而妨害告訴人權利之行使。至被告2 人
    固另於本院審理中聲請訊問證人歐佳諺，然其業於偵查時具
    結證述明確，且本案事證已臻明確，核無傳訊之必要，附此
    敘明。是被告2 人此部分所辯，亦無可取，被告2 人該部分
    犯嫌堪以認定，應依法論科。
二、按刑法第330條、第328條加重強盜罪，須以目前之危害脅迫
    他人，致喪失自由意志不能抗拒，始足成立，若僅以言語或
    行動表達將來惡害以恫嚇他人，受恐嚇人尚有自由意志，不
    過因此而懷有恐懼之心無意抗拒者，係屬同法第346 條恐嚇
    取財罪之恐嚇行為，仍不能遽以強盜罪相繩；刑法上之恐嚇
    取財罪，固不以將來之惡害恫嚇被害人為限，即以強暴、脅
    迫為手段，但被害人未達不能抗拒之程度，使其交付財物，
    亦屬之（最高法院97年度台上字第5451、5962號判決意旨可
    資參照）。本件被告2 人見告訴人身懷鉅款，遂心生歹念，
    推由被告陳進德手持其所有之高爾夫球桿1 支、被告陳進福
    則拿空酒瓶1 個，一同上前將駱和正圍住，無端假藉「你行
    情很好喔」、「你為什麼要踢我們的小狗」等理由向駱和正
    索取賠償，並稱「來，來旁邊講」等語，擬強拉駱和正至該
    處人較少之德旺街勒索金錢之行為，經核應屬以言語及行動
    表達將來惡害以恫嚇告訴人，惟告訴人雖已因此心生畏懼，
    然仍不願意聽任被告擺布，隨同前往德旺街商討賠償事宜，
    自難認告訴人對被告之上開犯行已達於不能抗拒之程度，且
    被告之犯行並未得逞，自應認被告前揭犯行屬於恐嚇取財未
    遂行為無疑。
三、核被告陳進德、陳進福所為，均係犯刑法第346條第3項、第
    1項之恐嚇取財未遂罪、刑法第277條第1 項之傷害罪及刑法
    第304條之強制罪。被告2 人就上開3罪，具有犯意聯絡及行
    為分擔，應論以共同正犯。又被告2 人因告訴人不願與其等
    前往德旺街之際，即分持上開高爾夫球桿及空酒瓶毆打告訴
    人，嗣告訴人逃離後，被告2 人復又騎乘機車追逐並追打告
    訴人，致使告訴人受有前開傷害之行為，應可認係基於同一
    傷害之犯意，於密切接近之時間、地點實施，為一行為侵害
    同一法益之接續犯，應僅論以一罪。被告2 人前揭所犯3 罪
    ，犯意各別，行為互殊，應予分論併罰。而被告2 人有如事
    實欄一所示前科，被告陳進德甫於97年4 月4 日縮刑期滿執
    行完畢，被告陳進福則於96年10月12日因保護管束期滿未經
    撤銷假釋而視為執行完畢，復有臺灣高等法院被告前案紀錄
    表各1 份附卷可稽，其等於前開有期徒刑執行完畢後5 年內
    ，再故意犯本件有期徒刑以上之罪，均為累犯，皆應各依刑
    法第47條第1 項之規定加重其刑。又被告2 人以前述方式恐
    嚇告訴人，惟尚未取得財物，其犯罪尚屬未遂，應依未遂犯
    之規定，按既遂罪減輕其刑，並依法就其等所犯恐嚇取財未
    遂罪部分，先加後減之。爰審酌被告2 人為孿生兄弟，有如
    前所述之前科，素行不佳，其等同值壯年，前經如事實欄一
    所示案件執行完畢後，竟仍不思積極進取，循正途賺取財物
    ，反圖謀不當利益，當街見素不相識之告訴人身懷鉅款，即
    起歹念，分持高爾夫球桿及空酒瓶等物，假藉未曾發生之事
    栽贓告訴人，並欲強拉告訴人至人煙稀少之處勒索金錢，敗
    壞社會治安，復因告訴人不從己意而未得逞，即另以上開高
    爾夫球桿等物毆打告訴人，並於告訴人逃跑過程中仍接續追
    打告訴人，並奪下告訴人持用之系爭手機妨害其報警，所為
    實無足取；且犯後被告陳進德僅坦承其傷害犯行，然仍否認
    其餘犯行，被告陳進福則否認全部犯行，態度均屬不佳，本
    不宜輕縱，惟念被告2 人於實施強制行為後不久，旋將系爭
    手機交予歐佳諺轉交給警方，告訴人亦表明不願追究此事，
    以及告訴人所受傷勢、被告2 人之智識程度均為高職畢業、
    家境勉持及其等犯罪之動機、手段等一切情狀，量處如主文
    所示之刑，並定其應執行刑，以資懲儆。又扣案之高爾夫球
    桿1 支為被告陳進德所有之物，業為其供明在卷（見偵二卷
    第7 至9 頁），則該物既為被告陳進德持以與被告陳進福共
    同違犯本件恐嚇取財未遂及傷害犯行者，爰依刑法第38條第
    1 項第2 款之規定及共犯責任共同原則，於被告2 人所犯上
    開恐嚇取財未遂罪及傷害罪名項下宣告均沒收之。至被告陳
    進福持以與被告陳進德共同犯恐嚇取財未遂罪及傷害罪之空
    酒瓶1 個，無證據證明係被告2 人所有之物，爰不予宣告沒
    收，併此敘明。
據上論斷，應依刑事訴訟法第299 條第1 項前段，刑法第346 條
第3 項、第1 項、第277 條第1 項、第304 條、第28條、第51條
第5 款、第47條第1 項、第25條第2 項、第38條第1 項第2 款，
刑法施行法第1 條之1 ，判決如主文。
本案經檢察官陳筱茜到庭執行職務。
中    華    民    國  100    年    1    月     27    日
                  刑事第十五庭  審判長法  官  莊珮君
                                      法  官  王俊彥
                                      法  官  許勻睿
以上正本證明與原本無異。
如不服本判決應於收受判決後10日內向本院提出上訴書狀，並應
敘述具體理由。其未敘述上訴理由者，應於上訴期間屆滿後20日
內向本院補提理由書(均須按他造當事人之人數附繕本)「切勿逕
送上級法院」。
中    華    民    國   100    年    1     月    27    日
                                      書記官  王芷鈴
附錄論罪科刑法條
中華民國刑法第346條第3項
（單純恐嚇罪）
意圖為自己或第三人不法之所有，以恐嚇使人將本人或第三人之
物交付者，處6月以上5年以下有期徒刑，得併科1千元以下罰金
。
以前項方法得財產上不法之利益，或使第三人得之者，亦同。
前2 項之未遂犯罰之。
中華民國刑法第277條第1項
 （普通傷害罪）
傷害人之身體或健康者，處3年以下有期徒刑、拘役或1千元以下
罰金。
中華民國刑法第304條第1項
（強制罪）
以強暴、脅迫使人行無義務之事或妨害人行使權利者，處3 年以
下有期徒刑、拘役或3百元以下罰金。